# 同一控制下出售股权问题

提问人：tpatw 时间：2014-03-27 22:23:34
同一控制下出售股权问题 A，B公司同属于集团甲的子公司。现在A 将其子公司C转让给B公司，转让价格 1000 万，A对C的投资成本为 800 万，则 200 万的差异是否能记入投资收益？我觉得A与B是属于同一控制下的子公司，A不能确认转让C公司的投资收益 200 万，应该记入“资本公积”。是否有相关准则或条款？谢谢

回答人：chenyiwei
如果目标股权的公允价值与转让价格相同，则虽然该交易是关联交易，但仍可将交易价格和目标股权账面价值（个别报表层面为投资成本；合并报表层面为对应的净资产账面价值份额）之间的差额确认为处置收益。如果作价不公允的，则实际交易价格和公允价值之间的差额按权益性交易原则处理，但公允价值和账面价值之间的差额仍可确认为处置收益。

提问人：心海拂清风 时间：2014-04-04 11:34:37
如果目标股权的公允价值与转让价格相同，则虽然该交易是关联交易，但仍可将交易价格和目标股权账面价值（个别报表层面为投资成本；合并报表层面为对应的净资产账面价值份额）之间的差额确认为处置收益,陈老师的意思是同一控制下作价公允的话，可以确认损益是吗？这个是不是和同一控制下的不确认损益不符呢？谢谢！

回答人：chenyiwei
可以这样理解。同一控制下的交易的会计处理，除了企业合并交易有特殊规定以外，其他交易的会计处理原则都与对应的非关联交易一致。

提问人：dumingrain 时间：2015-01-23 22:29:06
既然，B公司也是集团公司的甲的子公司，那出售的C公司对B来说是同一控制下的企业合并，是需要追溯调整，那A需要追溯调整年初数吗？

回答人：chenyiwei
出售方不调整年初数。